臺灣桃園地方法院刑事判決　　　　　　　 100年度易字第21號
公　訴　人　臺灣桃園地方法院檢察署檢察官
被　　　告　邱勢竣
上列被告因詐欺案件，經檢察官提起公訴（99年度偵字第17410
號），本院判決如下：
    主   文
邱勢竣幫助意圖為自己不法之所有，以詐術使人將本人之物交付
，處拘役肆拾日，如易科罰金，以新臺幣壹仟元折算壹日。緩刑
貳年。
    事   實
一、邱勢竣明知詐騙集團或不法份子為掩飾不法行徑，避免執法
    人員之追究及處罰，經常利用他人之金融機構帳戶資料隱匿
    犯罪所得，因此，依一般社會生活之通常經驗，可預見將自
    己之銀行帳戶存摺、提款卡及密碼提供他人使用，將幫助他
    人實施詐欺犯罪，竟基於縱他人以其金融帳戶實施詐欺亦不
    違其本意之幫助犯意，於民國99年5月13日至14日間之某時
    ，在桃園縣桃園市○○路之凱悅KTV前，將其所申請之合作
    金庫銀行慈文分行（下稱合作金庫）帳號第000-0000000000
    000號帳戶之金融卡、密碼交予某姓名年籍不詳綽號「周先
    生」之成年男子，以此方式幫助其向他人詐取財物。嗣該人
    取得邱勢竣交付之提款卡等物後，即與所屬之犯罪集團成員
    共同基於意圖為自己不法所有之犯意聯絡，於99年5月14日
    下午4時30分許，由該集團成員以電話向林譚延佯稱為「燦
    坤3C中心人員」，並表示因網路購物設定錯誤，將造成定期
    扣款，致使林譚延陷於錯誤，於同日晚間8時許，在彰化縣
    線西鄉○○路949號之線西郵局自動櫃員機前，於對方指示
    下，以轉帳方式將新台幣（下同）2萬9100元匯款至邱勢竣
    上開帳戶之內。嗣因林譚延發覺受騙，始報警究辦，而悉上
    情。
二、案經桃園縣政府警察局桃園分局報告桃園地方法院檢察署檢
    察官偵查起訴。
    理    由
一、按被告以外之人於審判外之言詞或書面陳述，除法律有規定
    者外，不得作為證據，刑事訴訟法第159條第1項固有明文。
    惟被告以外之人於審判外之陳述，經當事人於審判程序同意
    作為證據，法院審酌該言詞陳述或書面陳述作成時之情況，
    認為適當者，亦得為證據；當事人、代理人或辯護人於法院
    調查證據時，知有上開刑事訴訟法第159條第1項不得為證據
    之情形，而未於言詞辯論終結前聲明異議者，視為有前項之
    同意，刑事訴訟法第159 條之5 亦有明文。經查，本案認定
    事實所引用之本件卷內所有卷證資料（包含人證與文書證據
    、物證等證據），並無證據證明係公務員違背法定程序所取
    得，且被告於本院審理時對本院提示之卷證均未爭執其證據
    能力，且卷內之文書證據，亦無刑事訴訟法第159 條之4 之
    顯有不可信之情況與不得作為證據之情形，從而，依刑事訴
    訟法第159 條至159 條之5 之規定，本案以下認定事實所引
    用之證據（包含人證與文書證據、物證等證據），均有證據
    能力，合先敘明。
二、上揭犯罪事實，業據被告邱勢竣於本院審理時坦承不諱，核
    與被害人林譚延之指訴相符，復有被害人匯款之跨行匯款資
    料、交易明細表、被告所有之合作金庫銀行帳戶資料及交易
    資料等在卷可考，上開補強證據已足資擔保被告所為之上開
    任意性自白之真實性，是本案事證已明確，被告犯行洵堪認
    定，應予依法論科。
三、按刑法上之幫助犯，係對於犯罪與正犯有共同之認識，而以
    幫助之意思，對於正犯資以助力，而未參與實施犯罪之行為
    者而言（最高法院八十八年度臺上字第一二七０號判決要旨
    參照）。查被告係將上開帳戶提款卡、密碼等提供予真實姓
    名年籍不詳綽號「周先生」之成年人，該成年人所屬之不法
    詐騙集團份子利用被告之幫助意圖為自己不法之所有，施用
    詐術使被害人林譚延陷於錯誤，而匯款至被告所提供之前開
    帳戶內，是被告所為係參與詐欺罪構成要件以外之行為，且
    在無證據證明被告係以正犯而非以幫助犯之犯意參與犯罪之
    情形下，應認其所為係幫助犯而非正犯行為。核被告所為，
    係犯刑法第三十條第一項前段、第三百三十九條第一項幫助
    詐欺取財罪。被告係基於幫助之犯意而為本件犯行，爰依刑
    法第三十條第二項規定，按正犯之刑減輕之。爰審酌被告任
    意提供帳戶予他人幫助詐財，使被害人遭受財物損失，影響
    社會秩序之安定甚鉅，殊無足取，惟被告犯後坦承犯行，頗
    具悔意，犯後態度良好，並業已給付被害人林譚延22,100元
    達成和解，被害人亦表示願意原諒被告等情，有本院100 年
    1 月20日訊問筆錄附卷可參，兼衡其品行、智識程度等一切
    情狀，量處如主文所示之刑，並諭知易科罰金之折算標準，
    以資懲儆。末認被告經此刑之宣告後，應知警惕而無再犯之
    虞，因認暫不執行其刑為當，均予以宣告緩刑二年，用啟自
    新。
據上論斷，應依刑事訴訟法第299 條第1 項前段，刑法第30條第
1 項、第2 項、第339 條第1 項、第41條第1 項前段、第74條第
1第1款，刑法施行法第1 條之1 ，判決如主文。
本案經檢察官陳立儒到庭執行職務。
中    華    民    國   100    年    3     月    25    日
                  刑事第十庭審判長   法  官   江德民
                                     法  官   華奕超
                                     法  官   黃鏡芳
以上正本證明與原本無異。
如不服本判決應於收受判決後10日內向本院提出上訴書狀，並應
敘述具體理由。其未敘述上訴理由者，應於上訴期間屆滿後20日
內向本院補提理由書(均須按他造當事人之人數附繕本)「切勿逕
送上級法院」。
                                     書記官    劉家蕙
中    華    民    國   100    年    3     月    30    日
附錄本案論罪科刑法條全文：
中華民國刑法第339 條（普通詐欺罪）
意圖為自己或第三人不法之所有，以詐術使人將本人或第三人之
物交付者，處5 年以下有期徒刑、拘役或科或併科1 千元以下罰
金。
以前項方法得財產上不法之利益或使第三人得之者，亦同。
前二項之未遂犯罰之。